# 请教陈版有关合营安排及长期股权投资的问题

提问人：KGD789 时间：2016-10-26 16:18:26
1 、合营安排的问题 ABCD四个股东出资成立E有限责任公司，其中：A占40%、B占30%、C占20%、D占10%。按照E的章程或相关安排的约定，合计占E股权的70%以上（含70%）决定E的日常经营活动。那么E是否存在共同控制？相关依据？ABCD四个股东应如何进行会计处理？ 2 、A分别100%持有B、C的股权，C持有80%D的股权（其中商誉 500 万元），B持有5%D的股权（B在可供出售金融资产核算，其中成本 1000 万元、公允价值变动收益 100 万元），现C将持有D股权的70%卖给B，那么B在合并报表中核算的商誉是否应为 500 万元，其他综合收益 100 万元是否应当转为合并当日的投资收益？

回答人：chenyiwei
1 、构成共同控制，必须有相对固定的组合。就你说的情况看，要达到 70 ％的表决权比例，可以是A+B，也可以是A+C+D，组合并不固定，因此不是合营企业。对第一大股东A而言，E是A的联营企业（尽管A事实上有否决权）。 2 、B按同一控制下合并处理，B的合并报表层面对D的商誉为 500 万元。因为是同一控制下合并，所以对原先持股 5 ％期间确认的其他综合收益在合并日暂不处理，到后续处置D的股权时再进行结转处理。

提问人：zengfengxia 时间：2016-10-28 11:08:51
陈版，本案例中C初始确认的商誉是以D公司80%的份额计算的，转让给B公司后，B公司取得了70%的净资产份额和80%的商誉，应如何理解？

回答人：chenyiwei
虽然目前商誉的确认还是母公司理论，但在“下推会计”中应将其作为一项独立、完整的资产来看待，即根据母公司合并报表层面确认的商誉金额进行下推处理。

提问人：MPACC10 时间：2019-04-18 23:14:58
请教陈老师 ： 我地产公司1.1号买地花了 10 亿，3.1我其他项目回不了款，就把份额20%以 3 亿价格（地价有一定的上升）转让给你地产公司了，转让协议约定该块地当且仅当可以盖一幢商品房，转让后大事情有你我共同商议，小事情由我落实执行，同时约定你公司也有权把20%份额转让给其他方。。那我地产公司转让你份额是属于收入准则规范范畴吗？即是否符合Ifrs15第 6 条？谢谢

回答人：chenyiwei
一般不属于收入范畴，而是收益权转让，收到款项多数要确认为负债的。